臺灣桃園地方法院交通事件裁定　　　　　　　　　　九十三年度交聲字第三九七號
　　原處分機關　交通部公路總局新竹區監理所中壢監理站
　　異　議　人　甲○○
　　即受處分人
右列異議人即受處分人因違反道路交通管理處罰條例事件，對交通部公路總局新竹區
監理所中壢監理站違反道路交通管理事件裁決書所為處分（原處分案號：中華民國九
十三年七月二十三日壢監裁字第裁五三─Ｄ一Ａ○七八六八八號），聲明異議，本院
裁定如左：
        主  文
異議駁回。
        理  由
一、聲明異議意旨略以：異議人即受處分人甲○○所有之車牌號碼ＨＪＮ─三○二號
    重型機車（下稱上開機車），於民國九十二年十二月二十日十二時四十分許，由
    駕駛人謝金蒼騎乘駕駛，行經桃園縣觀音鄉○○路○段與成功路三段處，因危險
    駕駛（蛇行），而遭桃園縣政府警察局大園分局觀音分駐所警員舉發，並扣號牌
    一面，惟上開機車前經異議人出借予異議人之婆婆謝羅榮妹使用，而謝金蒼為異
    議人之小叔，於右揭時、地違規當時，謝金蒼係未經異議人、謝羅榮妹之同意，
    即任意騎用，屬竊盜行為，故異議人雖為上開機車之車主，然並不應為本件違規
    事件受裁罰，爰依法聲明異議，請求撤銷原裁決處分等語。
二、按汽車駕駛人，駕駛汽車有在道路上蛇行，或以其他危險方式駕車者，處新臺幣
    六千元以上二萬四千元以下罰鍰，並當場禁止其駕駛，道路交通管理處罰條例第
    四十三條第一項第一款定有明文；汽車駕駛人有第一項第一款行為者，並吊扣該
    車輛牌照三個月，同條第四項則亦定有明文。
三、經查：
    (一)本件違規事實係異議人所有之上開機車於九十二年十二月二十日十二時四十
        分許，由駕駛人謝金蒼騎乘，行經桃園縣觀音鄉○○路○段與成功路三段處
        ，因危險駕駛（蛇行），為桃園縣政府警察局大園分局觀音分駐所警員舉發
        違反道路交通管理處罰條例第四十三條第一項第一款，而扣號牌一面，且填
        製桃園縣政府警察局桃警局交字第Ｄ一Ａ○七八六八八號舉發違反道路交通
        管理事件通知單。嗣裁決機關再據條例第四十三條第四項之規定，於九十三
        年七月二十三日，以壢監裁字第裁五三─Ｄ一Ａ○七八六八八號違反道路交
        通管理事件裁決書，對異議人（即車主）裁決吊扣汽車牌照三個月，此有前
        揭違規通知單、裁決書各一紙附卷足參。
    (二)異議人就於右揭時、地，駕駛人謝金蒼騎乘其所有之上開機車，有在道路上
        蛇行之違規事實並不爭執，復有上開違規通知單附卷可稽，是此部分之違規
        事實應堪認定。
    (三)異議人雖以前揭情詞置辯，然證人即異議人之婆婆謝羅榮妹於本院審理中證
        稱：（問：上開機車除了你以外與你同住的其他人是否有使用？）沒有，‧
        ‧但謝金蒼他因為駕照被吊銷　沒有辦法開車，所以他就趁我不注意的時候
      　，不知道使用什麼方法，就把車子騎出去了，鑰匙還在我身上，他已經有好
        多次趁我不注意把車子騎出去，一下子有騎回來，我也不知道他有無違規，
        我都沒有報警，因為我知道是他騎的，只是我回來會責備他，因為我怕他在
        外面可能沒有戴安全帽會違規；（問：謝金蒼常常將機車騎出去時有無告知
        異議人？）有，因為異議人每天都會回來，我也會告訴異議人謝金蒼常常把
    　　機車騎出去，一會又騎回來，異議人有告訴我車子不要借謝金蒼。謝金蒼跟
      　我說他騎車子都是出去買東西一下，可能是買便當、早餐之類的東西，我之
        前曾經有把鑰匙拿給他二、三次給他騎，但是因為看他沒有戴安全帽，所以
        我不要給他騎等語甚詳在卷（見本院九十三年九月十五日訊問筆錄），堪認
        異議人前已知悉證人謝羅榮妹曾多次將上開機車借予謝金蒼騎用、謝金蒼有
        自行騎用上開機車等情，然其既仍繼續將上開機車交由證人謝羅榮妹使用，
        且未就謝金蒼所為未經其同意之騎用行為，採取任何防制舉措，則其就謝金
        蒼再次未經其同意之騎用行為，自應有所預見，亦非屬其完全不可抗力之範
        圍，從而，異議人以上情為免責之抗辯，尚非可採。
    (四)綜上所述，本件異議人所有之上開機車於右揭時、地，由駕駛人謝金蒼駕駛
        ，在道路上蛇行，而警舉發違反前揭道路交通管理處罰條例第四十三條第一
        項第一款之規定，嗣裁決機關再依同條例第四十三條第四項之規定，對異議
        人（即車主）裁決吊扣汽車牌照三個月，經核並無違法之處，異議意旨求為
        撤銷原裁決，非有理由，應予駁回。
據上論斷，應依道路交通管理處罰條例第八十七條第二項、道路交通案件處理辦法第
十九條，裁定如主文。
中  　　　華　  　　民　  　　國　　九十三　　年　　十　　月　 　八 　　日
                                    臺灣桃園地方法院交通法庭
                                              法  官  王美玲
右正本證明與原本無異。
如不服本裁定，應於裁定送達後五日內向本院提出抗告狀。
                                              書記官  張子涵
中　　  　華　  　　民　  　　國　　九十三　　年　　十　　月　　十四　　日
